【裁判字號】    99,裁,2897
【裁判日期】    991125
【裁判案由】    原住民族工作權保障法
【裁判全文】
最  高  行  政  法  院  裁  定
                                      99年度裁字第2897號
上  訴  人  聯合報股份有限公司
代  表  人  王必成
被 上訴 人  行政院原住民族委員會
代  表  人  孫大川
上列當事人間原住民族工作權保障法事件，上訴人對於中華民國
98年4月2日臺北高等行政法院97年度訴字第2936號判決，提起上
訴，本院裁定如下：
    主  文
上訴駁回。
上訴審訴訟費用由上訴人負擔。
    理  由
一、按對於高等行政法院判決之上訴，非以其違背法令為理由，
    不得為之，行政訴訟法第242條定有明文。依同法第243條第
    1項規定，判決不適用法規或適用不當者，為違背法令；而
    判決有同條第2項所列各款情形之一者，為當然違背法令。
    是當事人對於高等行政法院判決上訴，如依行政訴訟法第24
    3條第1項規定，以高等行政法院判決有不適用法規或適用不
    當為理由時，其上訴狀或理由書應有具體之指摘，並揭示該
    法規之條項或其內容；若係成文法以外之法則，應揭示該法
    則之旨趣，倘為司法院解釋或本院之判例，則應揭示該判解
    之字號或其內容。如以行政訴訟法第243條第2項所列各款情
    形為理由時，其上訴狀或理由書，應揭示合於該條項各款之
    事實。上訴狀或理由書如未依此項方法表明者，即難認為已
    對高等行政法院判決之違背法令有具體之指摘，其上訴自難
    認為合法。
二、本件上訴人對於高等行政法院判決上訴，主張：（一）報社
    僅依政府機關交付宣傳之資料，提供刊登報紙之服務，非屬
    政府採購法及原住民族工作權保障法之採購，原判決適用法
    令顯有不當。（二）有關消滅時效之規定，應以法律定之，
    屬於憲法上法律保留事項，原判決擴張消滅時效之規定及消
    滅時效之起算時點，並認原處分已罹於公法請求權時效之部
    分仍須繳納代金，違反法律保留原則。（三）縱認本件仍需
    補繳原住民就業代金，其金額亦應依照上訴人公司實際執行
    之工作天數計算，以符公平及比例原則，原判決適用法規顯
    有不當。（四）原住民族工作權保障法第12條第1項規定因
    立法不當，修正草案已建議將之刪除，原判決確有法規適用
    不當之情形等語。雖以原判決違背法令為由，惟核其上訴理
    由，係就原判決所論斷及指駁不採者，復執陳詞再為爭議，
    暨執尚屬修正草案之規定指摘原判決適用法規不當，或就原
    審認定事實適用法律之職權行使，加以指摘，而非具體說明
    原判決有何不適用法規或適用法規不當之情形，及合於行政
    訴訟法第243條第2項所列各款之事實，難認對原判決之如何
    違背法令已有具體之指摘。依首開規定及說明，應認其上訴
    為不合法。
三、據上論結，本件上訴為不合法。依行政訴訟法第249條第1項
    前段、第104條、民事訴訟法第95條、第78條，裁定如主文
    。
中    華    民    國    99    年    11    月    25    日
                    最高行政法院第二庭
                        審判長法官  鍾  耀  光
                              法官  廖  宏  明
                              法官  林  文  舟
                              法官  黃  淑  玲
                              法官  林  樹  埔

以  上  正  本  證  明  與  原  本  無  異
中    華    民    國    99    年    11    月    25    日
                              書記官  張  雅  琴

司法院資訊處製作；財團法人民間司法改革基金會備份。
